臺灣高等法院刑事判決
110年度上訴字第2410號
上  訴  人  臺灣新北地方檢察署檢察官
上  訴  人  
即  被  告  黃舜仁  


選任辯護人  辜得權律師
被      告  陳奕瑄  



選任辯護人  徐欣瑜律師
            趙立偉律師
上列上訴人因被告詐欺等案件，不服臺灣新北地方法院110年度
金訴字第9號，中華民國110年5月6日、110年5月18日第一審判決
（起訴案號：臺灣新北地方檢察署109年度偵字第29180號、第30
876號，移送併案案號：110年度偵字第16276號），提起上訴，
本院判決如下：
    主  文
原判決關於丑○○犯附表一編號6、13所示三人以上共同詐欺取財
暨應執行刑部分、壬○○無罪部分，均撤銷。
丑○○犯三人以上共同犯詐欺取財罪，累犯，處有期徒刑壹年貳月
。
丑○○被訴犯附表一編號13所示三人以上共同詐欺取財，無罪。
丑○○其他上訴駁回。
丑○○第二項撤銷改判部分，與第四項上訴駁回所處之刑，應執行
有期徒刑壹年陸月。
壬○○犯三人以上共同犯詐欺取財罪，處有期徒刑壹年壹月。緩刑
貳年。緩刑期間付保護管束，並應向檢察官指定之政府機關、政
府機構、行政法人、社區或其他符合公益目的之機構或團體提供
陸拾小時之義務勞務。扣案之新臺幣參萬元沒收。 
    事  實
一、丑○○基於參與犯罪組織之犯意，於民國109年6月間至同年7
    月28日為警查獲時止，加入真實姓名年籍不詳、綽號「阿立
    」、「老林」等人所組成3人以上，以實施詐術為手段，具
    有持續性、牟利性之有結構性詐欺犯罪組織（無從認定有未
    滿18歲之成員），擔任負責提領詐欺款項之車手工作，與該
    等詐欺組織成員意圖為自己不法之所有，基於3人以上共同
    詐欺取財及洗錢之犯意聯絡，先由該組織成員設立虛偽之「
    BD GLOBAL投資交易平台」，並利用交友網站、通訊軟體搭
    訕如附表一編號1至12所示之人，佯以需支付投資金額等方
    式，使其等陷於錯誤，分別如附表一編號1至12所示匯款時
    間，匯入各編號所示金額至郭義堅申設之國泰世華銀行帳號
    000-000000000000號帳戶（下稱郭義堅國泰世華帳戶），再
    由丑○○於如附表二所示之提領時間及地點，提領如附表二所
    示金額之款項，並將之交予「阿立」，藉此方式掩飾、隱匿
    詐欺款項之去向（詳細詐騙方式、被害人、匯款時間、金額
    詳如附表一編號1至12所示）。嗣經警於109年7月28日12時5
    0分許，搜索丑○○位於新北市○○區○○路0號00樓住處，扣得蘋
    果廠牌行動電話1支（含門號0000000000號SIM卡1枚），始
    查悉上情。
二、壬○○於109年6月間於通訊軟體「臉書」（Facebook），見姓
    名年籍不詳暱稱「雨萱」之成年人刊登應徵工作訊息，經透
    過通訊軟體「Line」輾轉將姓名年籍不詳暱稱「雨萱」、「
    珮茹」、「長宏KT」、「陳長宏」加入好友。「雨萱」告知
    壬○○面試需提供身分證正反面、金融帳戶存摺資料，工作內
    容為依指示提領匯入帳戶款項，並前往指定地點交予指定之
    人，可獲得提領款項4％之報酬。壬○○依其智識程度及生活經
    驗，對於現今國內金融機構及自動櫃員設備林立，個人申辦
    金融帳戶及提領帳戶款項並無困難，如有人以他人帳戶供匯
    款、委請提領金錢，並以隱晦方式交付款項，即可獲得提領
    金額一定比例之報酬，即可能係政府宣導之詐欺集團犯罪組
    織，可預見「雨萱」、「珮茹」、「長宏KT」、「陳長宏」
    係詐欺集團所屬成員，竟因缺錢花用，仍允配合，對於縱與
    「雨萱」、「珮茹」、「長宏KT」、「陳長宏」共同詐欺取
    財、洗錢結果發生，亦不違背其本意，意圖為自己不法之所
    有，基於參與犯罪組織、3人以上共同詐欺取財及洗錢之犯
    意聯絡，加入「雨婕」、「珮茹」、「長宏KT」、「陳長宏
    」等3人以上以實施詐術為手段所組成之詐欺集團，先提供
    其向玉山商業銀行申設帳號0000000000000號帳戶（下稱壬○○玉山帳戶）資料予詐欺集團成員使用。嗣於109年5月28日
    寅○○經友人介紹，加入該集團成員虛偽設立之「BD GLOBAL
    投資平台」購買虛擬貨幣，於108年6月16日，經詐欺集團成
    員佯以：其用以投資之帳戶涉嫌洗錢等違法行為，遭凍結帳
    戶，需儲值初始資金30％作為財力證明保證金，帳戶始能解
    除凍結云云，致寅○○陷於錯誤，於同年6月17日凌晨0時44分
    許，匯款新臺幣（下同）3萬元至壬○○玉山帳戶內，嗣壬○○
    於同年月18日凌晨1時9分許、16分許，在新北市○○區○○街00
    號之統一超商紘嘉門市，陸續提領2萬元（另有5元手續費）
    、5萬元（其中4萬元部分與本案無關），藉此方式掩飾、隱
    匿詐欺款項之去向。嗣因壬○○玉山帳戶遭列為警示帳戶，壬○○於108年6月20日前往警局製作筆錄，經扣得其領取之全部
    款項。
三、案經辰○○、戊○○、庚○○、子○○、巳○○、癸○○、卯○○、辛○○、
    己○○、丁○○、王奕翔、丙○○、寅○○訴由新北市政府警察局刑
    事警察大隊報告臺灣新北地方檢察署檢察官偵查起訴及移送
    併案。　
    理  由
壹、程序部分
一、按組織犯罪防制條例第12條第1項中段規定：「證人之筆錄
    ，以在檢察官或法官面前作成，並經踐行刑事訴訟法所定訊
    問證人之程序者為限，始得採為證據。」係以立法排除被告
    以外之人於警詢或調查中所為之陳述，得用刑事訴訟法第15
    9條之2、第159條之3及第159條之5之規定，是證人於警詢時
    之陳述，於違反組織犯罪防制條例案件，即絕對不具有證據
    能力，自不得採為判決基礎。上開規定係排除一般證人於警
    詢陳述之證據能力之特別規定，然被告於警詢之陳述，對被
    告本身而言，則不在排除之列（最高法院102年度台上字第2
    653號判決意旨參照）。查證人辰○○、戊○○、庚○○、子○○、
    巳○○、癸○○、卯○○、辛○○、己○○、丁○○、王奕翔、丙○○於警
    詢時之陳述，屬被告丑○○、壬○○以外之人於審判外之陳述，
    依上規定及說明，於被告2人涉及違反組織犯罪防制條例之
    罪名，絕對不具證據能力，不得採為判決基礎（然就加重詐
    欺取財、洗錢等罪名，則不受此限制）。
二、被告以外之人於審判外之言詞或書面陳述，除法律有規定者
    外，不得作為證據；又被告以外之人於審判外之陳述，雖不
    符同法第159條之1至第159條之4之規定，而經當事人於審判
    程序同意作為證據，法院審酌該言詞陳述或書面陳述作成時
    之情況，認為適當者，亦得為證據；而當事人、代理人或辯
    護人於法院調查證據時，知有第159條第1項不得為證據之情
    形，而未於言詞辯論終結前聲明異議者，視為有前項之同意
    ，刑事訴訟法第159條第1項、第159條之5分別定有明文。經
    查，本院以下所引用被告以外之人於審判外之陳述，檢察官
    、被告丑○○、壬○○及其等辯護人於本院準備程序中，分別表
    示同意或不爭執證據能力（本院卷第111至119頁），復於審
    判期日就本院提示之前揭證據方法於言詞辯論終結前，未就
    所調查之證據主張有刑事訴訟法第159條第1項不得為證據之
    情形，本院審酌各該證據資料製作時之情況，亦無違法不當
    或證明力明顯過低之瑕疵，以之作為證據應屬適當，依刑事
    訴訟法第159條之5規定，認該等證據均具證據能力。
三、本判決所引用之非供述證據部分，與本案均有關聯性，亦無
    證據證明係實施刑事訴訟程序之公務員以不法方式所取得，
    亦無刑事訴訟法第159條之4顯有不可信之情況與不得作為證
    據之情形，且經本院於審理期日依法進行證據之調查、辯論
    ，依刑事訴訟法第158條之4之反面解釋，應有證據能力。
貳、實體部分
一、丑○○部分
　  上開犯罪事實，業據被告丑○○於警詢、偵查、原審及本院審
    理坦承不諱（109年度偵字第29180號卷〈下稱偵卷一〉第8至1
    1頁、第43至44頁、原審卷第250頁、原審卷第259頁、本院
    卷第259頁），並有告訴人辰○○、戊○○、庚○○、子○○、巳○○
    、癸○○、卯○○、辛○○、己○○、丁○○、王奕翔、丙○○於警詢時
    證述附卷可佐（109年度偵字第30876號卷〈下稱偵卷二〉第80
    頁、第87頁反面至88頁、第106至108頁、第120頁、第126頁
    反面至127頁、第131至132頁、第136至137頁、第145至146
    頁、第151頁反面至第152頁、第154頁反面至155頁、第163
    至169頁、第177頁），復有監視器錄影畫面擷圖26張、臺灣
    新北地方法院109年度聲搜字第1364號搜索票、新北市政府
    警察局刑事警察大隊搜索扣押筆錄及扣押物品目錄表、郭義
    堅國泰世華帳戶對帳單、自動化通路交易歷史記錄查詢各1
    份、附表一編號1告訴人辰○○提出之國泰世華帳戶存摺集內
    頁明細1份、編號11告訴人戊○○提出之投資交易平台畫面暨
    交易成功記錄截圖12張、編號2告訴人庚○○提出之中國信託
    帳戶、中華郵政帳戶內頁明細、投資交易平台畫面截圖、LI
    NE對話紀錄各1份、編號4告訴人子○○提出之中國信託帳戶存
    摺封面及內頁明細1份、編號9告訴人卯○○提出之轉帳明細5
    張、編號3告訴人辛○○提出之LINE對話紀錄1份、編號10告訴
    人己○○提出之自動櫃員機匯款交易明細2張、編號5告訴人丁○○提出之交易成功記錄1份、編號8告訴人王奕翔提出之中國
    信託帳戶存摺封面及內頁明細、存款交易明細各1份、編號7
    告訴人丙○○提出之匯款簡訊2則附卷可稽（偵卷一第17至25
    頁、第29至32頁、偵卷二第36至48頁、第84頁、第90至91頁
    、第115反面至118 頁、第122 頁反面至123頁、第142頁反
    面至143頁、第149頁、第153頁、第157頁、第173至175頁、
    原審卷第143頁），被告丑○○上揭任意性自白核與事實相符
    ，堪信為真實。本案事證明確，被告丑○○犯行堪以認定，應
    予依法論科。
二、壬○○部分：
　㈠訊據被告壬○○固不否認告訴人寅○○於上揭時間匯款至壬○○玉
    山帳戶內，被告壬○○受指示提領款項等事實，惟堅詞否認有
    何參與犯罪組織、3人以上共同詐欺取財及洗錢犯行，辯稱
    ：伊是因為應徵工作而誤信詐欺集團，並無主觀犯意云云。
    辯護人則為被告壬○○辯護稱：被告壬○○於應徵工作時，主觀
    上沒有意識到對方為詐欺集團，此由被告壬○○於領款後，帳
    戶遭凍結，馬上追問詐欺集團為何如此，但遭對方不斷敷衍
    ，遂於109年6月20日持領取之15萬元前往警局報案，可證明
    被告壬○○確實係於不知情狀況下遭詐欺集團利用，主觀上並
    無犯意；被告壬○○於109年6月18日凌晨1時9分、16分許提領
    之款項，亦包含另案被害人李冠賢、黃冠騰匯入款項，此部
    分被訴涉犯3人以上詐欺取財犯嫌，業經臺灣新北地方檢察
    署檢察官以109年度偵字第25742號不起訴處分確定，亦足以
    證明被告壬○○於本案中之清白等語。
　㈡經查：
　1.告訴人寅○○於108年6月16日，遭詐欺集團成員以上開方式行
    騙，致陷於錯誤，於109年6月17日凌晨0時44分許，匯款3萬
    元至壬○○玉山帳戶中，壬○○再於翌（18）日凌晨1時9分許起
    ，依指示陸續提領現金等節，為壬○○於警詢、偵查及審理中
    供承屬實，且據告訴人寅○○於警詢時指訴明確（偵卷二第19
    1至195頁），並有壬○○玉山帳戶之客戶資料及交易明細、告
    訴人寅○○提出之第一銀行轉帳交易資料、投資交易平台網頁
    截圖各1份、壬○○領款之監視器錄影翻拍畫面10張在卷可稽
    （偵卷二第49至50頁、110年度偵字第16276號卷〈下稱偵卷
    三〉第15頁、第18至34頁、第44至46頁10），此部分事實，
    首堪認定。
　2.被告壬○○於警詢中供稱：伊在109年6月14日從臉書社團貼文
    看到打工貼文可以賺錢，伊便與「雨婕」之貼文者聯繫，對
    方表示安聯投信電子交易平台，而伊需要提供帳戶及網路銀
    行密碼後，接收訊息再去提領款項，提領後可以收到實際提
    領金額4％佣金。伊去查安聯投信電子交易平台，網路是真的
    有存在這個網站，所以伊才誤信；「雨婕」有提供LINE暱稱
    「珮茹」、「長宏KT」、「陳長宏」給伊，伊不知道他們的
    聯繫方式及年籍資料等語（偵卷二第18頁），於偵查中陳稱
    ：對方沒有安排面試等語（偵卷二第184反面至185頁），衡
    情，一般正常工作之應徵多係在公司內進行，應徵者對於公
    司所在、名稱、工作內容、進行面試之人等事項亦均有一定
    之認識，應無僅以LINE對話聯繫即決定是否錄取應徵者，然
    依被告壬○○所述，其僅知悉應徵公司為安聯投信電子交易平
    台，卻未經正式面試，且不知悉面試者真實姓名年籍，已與
    一般應徵工作常情不符，且現今社會提領款項甚為便利，被
    告壬○○所應徵工作，顯然不需任何技術或經驗，竟僅需提供
    帳戶並領款，即可獲取款項4％之高額報酬，且安聯投信網站
    列有「本公司從未受允任何業務員以各人名義透過社群媒體
    向投資人招攬業務，提醒您，務必謹慎小心，以免權益受損
    」之警示話語，此有該網站頁面資料1份在卷可憑（原審卷
    第57頁），被告壬○○倘確有查詢安聯投信電子交易平台，確
    認有此公司，見上開警語，更應對「雨萱」等人以社群網站
    應徵人員之方式，質疑其合法性，然被告壬○○卻同意配合「
    雨萱」等人，提出其帳戶資料並依指示領款，此均與常情不
    符。
　3.再者，金融帳戶為個人之理財工具，一般民眾皆可自由申請
    開設金融帳戶，並無任何特殊之限制，亦得同時在不同金融
    機構申請多數存款帳戶使用。且衡諸一般常情，金融帳戶之
    存摺、提款卡，事關個人財產權益之保障，其專有性甚高，
    除非本人或與本人關係親密者，難認有何理由可自由流通使
    用該帳戶，一般人均有妥為保管及防止他人任意使用之認識
    ，縱特殊情況偶需交付他人使用，亦必深入瞭解用途及合理
    性，始予提供。且該等專有物品如落入不明人士手中，而未
    加以闡明正常用途，極易被利用為與財產有關之犯罪工具，
    此為吾人依一般生活認知所易於體察之常識。而有犯罪意圖
    者，非有正當理由，竟徵求他人提供帳戶，客觀上可預見其
    目的，係供為某筆資金之存入，後再行領出之用，且該筆資
    金之存入及提領過程，係有意隱瞞其流程及行為人身分曝光
    之用意，一般人本於一般認知能力均易於瞭解。被告壬○○具
    備大學肄業之智識程度，曾擔任足底按摩之櫃檯工作，此據
    其於本院準備程序中供陳在卷（本院卷第120頁），顯然被
    告壬○○具備相當智識程度及社會經驗，自應知悉金融機構資
    料不得隨意提供他人使用，觀以被告壬○○與「雨婕」LINE對
    話紀錄顯示，「雨婕」表示「簡單說我們公司兌換的錢匯入
    你帳戶你提領出來，扣除你的4%佣金薪水提成（薪水是當天
    現領的），其餘的錢交給負責交接的專員面交就可以了，明
    白嗎？」、「那你要配合幾個帳戶？」等語，被告壬○○稱：
    「3個可以」，此有雙方LINE對話紀錄截圖照片附卷可查（
    原審卷第165至167頁），顯示被告壬○○知悉工作內容後，毫
    不猶豫表示願意提供3個帳戶供「雨婕」使用，對於該等帳
    戶是否可能供作詐騙使用顯然毫不在意，且依被告壬○○於偵
    查中陳稱：對方說帳戶不夠，要綁定帳戶，要把錢轉到伊帳
    戶內，要伊領出來；伊不知道為何會帳戶不夠等語（偵卷二
    第184反面至185頁），被告壬○○對於對方何以需使用被告壬○○之金融機構帳戶資料匯款一節，未予關切或查證，且倘匯
    入其帳戶內金錢來源合法，「雨萱」等人以自己帳戶提供匯
    款並自行領款或以網路轉帳方式為之，甚為便利，何需支付
    高額報酬委請被告壬○○提供帳戶並領款，以此迂迴輾轉方式
    取得款項，此均有悖於常情。
　4.按行為人對於構成犯罪之事實，預見其發生，而其發生並不
    違背其本意者，以故意論，刑法第13條第2項定有明文，此
    即實務及學理上所稱之「不確定故意」、「間接故意」或「
    未必故意」。申言之，間接故意係指行為人主觀上對於構成
    要件之可能實現有所預見，卻聽任其自然發展，終至發生構
    成要件該當結果，或實現不法構成要件之主觀心態。行為人
    此種容任實現不法構成要件或聽任結果發生之內心情狀，即
    屬刑法上之不確定故意。參諸近年來各式各樣之詐欺取財犯
    罪類型層出不窮，為逃避查緝，往往發展成由詐欺集團首腦
    在遠端進行操控，分由集團成員各負責領取被害人遭詐騙款
    項及轉匯至人頭帳戶之模式，迭經媒體廣為披載、報導，此
    為具有一般社會生活知識之人所能知悉之事。被告壬○○對此
    當認識甚明，然其就應徵工作方式、僅須提供提供金融機構
    帳戶資料並依指示提款、交付，即可獲取顯不相當之高額報
    酬等諸多可疑違常之形跡，實難諉為不知。稽此，被告壬○○
    對於其提供帳戶資料並提領款項可能係為規避查緝，而為詐
    欺被害人之不法款項當可預見，竟提供帳戶資料並依指示領
    取款項，即有容任發生之本意，應具有詐欺取財及洗錢犯行
    之不確定故意，應堪認定。
　5.被告壬○○領款後，因帳戶遭凍結，遂以LINE軟體向「陳長宏
    」反應「他說我的帳號沒辦法領欸，說什麼被設成警示帳戶
    ，涉詐財」、「銀行說我的帳戶現在是被警方鎖起來了，今
    天才設的（按指警示帳戶），我要先去警察局問」，另向「
    珮茹」告知「你有遇到被鎖帳戶嗎」、「我遇到了」、「然
    後專員跟我說正在幫我問」，此有被告與「陳長宏」、「珮
    茹」之LINE對話紀錄各1份在卷可憑（原審卷第185頁、第22
    3頁），又被告於109年6月18日凌晨1時許領取款項後，遲至
    109年6月20日14時許始前往警局製作筆錄，並交付已領取之
    15萬元款項扣案，此有被告壬○○之調查筆錄及新北市政府警
    察局三重分局扣押筆錄、扣押物品目錄表各1份附卷可佐（1
    09年度偵字第25742號卷第7頁、第18至20頁），佐以被告壬○○於本院準備程序中陳稱：伊不知道帳戶為何被鎖起來，銀
    行告訴伊要去警察局詢問，伊就在20日去警察局，因為18日
    是凌晨太晚，19日伊要繼續領，沒辦法領，且伊要上班，所
    以才在20日早上去警察局等語（本院卷第111頁），顯示被
    告壬○○於領款後發現其帳戶遭凍結，係先行尋求其他成員解
    決之道，於銀行告知應向警察局詢問時，仍持觀望態度，試
    圖繼續領款，嗣因確實無法領款，始前往警局製作筆錄，並
    非其主動前往警局坦認所為，自無從以被告壬○○事後於LINE
    對話中詢問成員關於帳戶被鎖一事，及嗣後前往警局製作筆
    錄等節，回推被告壬○○行為時未預見其提供帳戶資料並依指
    示領取款項，可能為詐欺被害人之不法款項及隱匿犯罪所得
    去向，而具備容認其發生之不確定故意。辯護人據此辯稱被
    告壬○○無主觀犯意等語，自非可採。
　6.按加重詐欺罪係侵害個人財產法益之犯罪，其罪數之計算，
    當於所侵害之法益是否同一之外，猶應以被害人（個人法益
    ）是否同一，作為判斷準據之一項（最高法院108年度台上
    字第2123號判決參照）。查被告壬○○另案被訴於109年6月17
    日，先由所屬詐欺集團成員詐騙黃冠賢、黃永騰匯入款項至
    被告壬○○玉山帳戶中，再由被告壬○○於109年6月18日凌晨1
    時9分、16分許提領款項，涉犯3人以上詐欺取財犯嫌，固據
    臺灣新北地方檢察署檢察官以109年度偵字第25742號不起訴
    處分確定，此有該案不起訴處分書1份在卷可稽（原審卷第5
    3至56頁），然該案被害人與本案不同，依前揭判決意旨，
    難認兩案具備裁判上一罪或實質一罪關係，本案自非該案不
    確定判決效力所及，亦不受該案認定結果所拘束，辯護人以
    該案業經不起訴處分，推論被告壬○○不具主觀犯意，尚嫌速
    斷，亦難認可採。　　
　7.綜上，被告壬○○於上揭時地，參與「雨萱」等人所屬詐欺集
    團，共同詐欺告訴人寅○○款項而隱匿犯罪所的去向等事實，
    應堪認定。本案事證明確，被告壬○○犯行堪以認定，應予依
    法論科。　
三、論罪
　㈠按組織犯罪防制條例所稱之犯罪組織，係指3人以上，以實施
    強暴、脅迫、詐欺、恐嚇為手段或最重本刑逾5年有期徒刑
    之罪，所組成具有持續性或牟利性之有結構性組織；而所稱
    有結構性組織，係指非為立即實施犯罪而隨意組成，不以具
    有名稱、規約、儀式、固定處所、成員持續參與或分工明確
    為必要，同條例第2條第1項、第2項分別定有明文。依本案
    犯罪情節，被告丑○○、壬○○各別所屬集團成員間係以詐騙他
    人金錢、獲取不法所得為目的，推由集團成員以詐術各騙取
    附表一編號1至12所示告訴人等12人、告訴人寅○○匯入款項
    ，復透過相互聯繫、分工、輾轉提領款項等環節，詐得財物
    ，又被告丑○○所屬詐欺集團成員除被告丑○○外，尚包含姓名
    年籍不詳綽號「阿立」、「老林」之成年人、向附表一編號
    1至12所示告訴人等實施詐術行為等成年成員；被告壬○○所
    屬詐欺集團成員除被告壬○○外，亦包含姓名年籍不詳綽號「
    雨萱」、「珮茹」、「長宏KT」、「陳長宏」之成年人、向
    告訴人寅○○實施詐術行為等成年成員，各屬3人以上，以實
    施詐術為手段，所組成具牟利性之有結構性犯罪組織，合於
    組織犯罪防制條例第2條第1項所稱之犯罪組織，至為明確。
    另按洗錢防制法所稱洗錢，指下列行為：一、意圖掩飾或隱
    匿特定犯罪所得來源，或使他人逃避刑事追訴，而移轉或變
    更特定犯罪所得。二、掩飾或隱匿特定犯罪所得之本質、來
    源、去向、所在、所有權、處分權或其他權益者。三、收受
    、持有或使用他人之特定犯罪所得，洗錢防制法第2條定有
    明文。故行為人如有上揭各款所列洗錢行為者，即成立同法
    第14條第1項之洗錢罪。從而，倘詐欺集團向被害人施用詐
    術後，為隱匿其詐欺所得財物之去向，而令被害人將其款項
    轉入該集團所持有、使用之人頭帳戶，並由該集團所屬之車
    手前往提領詐欺所得款項得逞，如能證明該帳戶內之資金係
    本案詐欺之特定犯罪所得，即已該當於洗錢防制法第14條第
    1項之洗錢罪（最高法院108年度台上字第1744號判決意旨參
    照）。被告丑○○、壬○○各別所屬詐欺集團，由成員向告訴人
    等施用詐術後，為隱匿其等詐欺所得之去向，乃令告訴人等
    將受騙款項匯至人頭帳戶、被告壬○○玉山帳戶內，並由車手
    即被告丑○○、壬○○前往提領該等款項，業已製造金流之斷點
    ，致無從或難以追查前揭犯罪所得，而隱匿該犯罪所得之去
    向，揆諸首揭說明，被告丑○○、壬○○所為自均屬洗錢行為。
　㈡被告丑○○部分
　1.核被告丑○○加入本案詐欺犯罪組織後，首次實行之詐欺取財
    行為即附表一編號1所為，係犯組織犯罪防制條例第3條第1
    項後段之參與犯罪組織罪、刑法第339條之4第1項第2款之3 
    人以上共同詐欺取財罪及洗錢防制法第14條第1項之一般洗
    錢罪；就附表一編號2至12所為，均係犯刑法第339條之4第1
    項第2款之3人以上共同詐欺取財罪及洗錢防制法第14條第1 
    項之一般洗錢罪。　
　2.被告丑○○與姓名年籍不詳綽號「阿立」、「老林」及其所屬
    詐欺犯罪組織成年成員間，就上開犯行，各有犯意聯絡及行
    為分擔，均應論以共同正犯。
  3.被告丑○○就附表一編號1所為，係以一行為同時觸犯3人以上
    共同詐欺取財罪、一般洗錢罪及參與犯罪組織罪，另就附表
    一編號2至12所為，各係以一行為同時觸犯3人以上共同詐欺
    取財罪及一般洗錢罪，均屬想像競合犯，各應依刑法第55條
    前段規定，從一重之3人以上共同詐欺取財罪處斷。
  4.被告所犯如附表一編號1至12所示之3人以上共同詐欺取財罪
    （12罪），犯意各別，行為互殊，應予分論併罰。
  5.被告丑○○前因詐欺案件，經臺灣桃園地方法院以108年度簡
    字第364號判決處有期徒刑5月確定，於109年2月25日易科罰
    金執行完畢，有本院被告前案紀錄表在卷可憑，其於受有期
    徒刑之執行完畢後，5年內故意再犯本案有期徒刑以上之各
    罪，均為累犯，審酌被告丑○○前案與本案罪質相同、均侵害
    財產法益，且其受前案執行完畢後，僅數月即再犯本案，顯
    未能從前案執行中獲得警惕，刑罰反應能力較薄弱，又依被
    告丑○○犯罪情節，並無應量處最低法定刑、又無法適用刑法
    第59條在內減輕規定之情形，因認應依刑法第47條第1項規
    定分別加重其刑。
　㈢被告壬○○部分
　1.核被告壬○○所為，係犯組織犯罪防制條例第3條第1項後段之
    參與犯罪組織罪、刑法第339條之4第1項第2款之3人以上共
    同詐欺取財罪及洗錢防制法第14條第1項之一般洗錢罪。
　2.被告壬○○與姓名年籍不詳綽號「雨萱」、「珮茹」、「長宏
    KT」、「陳長宏」及其所屬詐欺犯罪組織成年成員間，就上
    開犯行，有犯意聯絡及行為分擔，應論以共同正犯。
　3.被告壬○○係以一行為同時觸犯參與犯罪組織罪、3人以上共
    同詐欺取財罪及一般洗錢罪，屬想像競合犯，應依刑法第55
    條前段規定，從一重之3人以上共同詐欺取財罪處斷。　
　4.臺灣新北地方檢察署110年度偵字第16276號移送併案部分，
    與本案為相同案件，本院應併予審酌。　
參、上訴駁回部分（被告丑○○附表一編號1至5、7至12部分）
一、原審詳予審理後，就被告丑○○所犯附表一編號1至5、7至12
    所示犯行，為相同之認定，並審酌被告丑○○貪圖不法報酬，
    貿然參與詐欺犯罪組織，擔任車手工作，使詐欺集團得以順
    利取得告訴人受騙匯出之款項，並能掩飾、隱匿該等犯罪所
    得事後之流向，實值非難，惟其始終坦承犯行，犯後態度尚
    屬良好，且符合組織犯罪防制條例第8條第1項後段、洗錢防
    制法第16條第2項減刑規定，得為量刑上有利之考量因子，
    兼衡被告犯罪之動機、目的、手段、素行、告訴人等所受財
    產損害程度、業與附表一編號7至9、編號12所示告訴人成立
    調解，此有調解筆錄1份為憑（原審卷第281至283頁）、被
    告丑○○之教育程度、工作情形及家庭生活狀況等一切情狀，
    分別量處如附表一編號1至5、7至12「原審主文」欄所示之
    刑；另以被告丑○○參與犯罪之情節不深，且曾有正當工作，
    復已坦承全部犯行，而與部分告訴人達成調解，其行為之危
    險性及嚴重性相對較低，對於其日後能遵守法紀仍具期待性
    ，不予宣告強制工作；就沒收部分認定：㈠扣案之蘋果廠牌
    行動電話1支（含門號0000000000號SIM卡1 枚），為被告丑
    ○○所有並供其為本案犯行所用之物，依刑法第38條第2項前
    段規定宣告沒收之。㈡被告丑○○不法所得合計新臺幣（下同
    ）1萬元，本應宣告沒收，然其已依調解筆錄內容，各賠償
    告訴人丙○○、癸○○1萬5,000元、7,500 元，顯逾其犯罪所得
    金額，倘仍宣告沒收，將有過苛之虞，不予宣告沒收或追徵
    其犯罪所得。經核原審採證認事用法均無違誤，量刑及沒收
    亦屬允當，應予維持，至原審雖未及審酌司法院釋字第812
    號解釋業已宣告組織犯罪防制條例第3條第3項強制工作規定
    失其效力，然與原審不予宣告被告丑○○強制工作之結論並無
    不同，應予維持。
肆、撤銷改判部分
一、被告丑○○部分
　㈠原審認被告丑○○被訴附表一編號6所犯事證明確，予以論罪科
    刑，固非無見。惟按刑事審判旨在實現刑罰權分配之正義，
    故法院對有罪被告之科刑，應符合罪刑相當之原則，使輕重
    得宜，罰當其罪，以契合社會之法律感情，此所以刑法第57
    條明定科刑時應審酌一切情狀，尤應注意該條所列10款事項
    以為科刑輕重之標準。被告丑○○加入詐欺集團，擔任車手工
    作，共同詐騙附表一編號所示告訴人巳○○，固有未當，惟於
    本院中業與告訴人巳○○達成和解，賠償其損失，此有和解書
    1份在卷可憑（本院卷第267頁），原審未及審酌此有利於被
    告之量刑因子，尚有未合。被告丑○○上訴請求從輕量刑，為
    有理由，原審就被告丑○○就附表一編號6所示部分既有前揭
    可議之處，自無可維持，就所定應執行刑部分亦失所依附，
    自應由本院將此部分均予撤銷改判。
　㈡爰審酌被告丑○○正值青壯，不思以正途賺取所需，竟為一己
    私利，擔任詐欺集團車手工作，使詐欺集團得以順利取得告
    訴人巳○○受騙匯入款項，並掩飾、隱匿該等犯罪所得流向，
    顯有未當，惟被告丑○○業與告訴人巳○○達成和解，賠償其損
    失，且始終坦承犯行，符合洗錢防制法第16條第2項減刑規
    定，而得為量刑上有利之考量因子，兼衡被告丑○○參與犯罪
    程度、告訴人巳○○所受之財產損失金額、被告丑○○自陳高中
    畢業之智識程度、撫育2名小孩及現待業中之生活狀況（本
    院卷第120頁）等一切情狀，量處如主文第2項所示之刑，並
    與前開上訴駁回所處之刑，定其應執行之刑如主文第5項所
    示。　
二、被告壬○○部分
　㈠原審未予詳查，以被告壬○○參與犯罪組織、加重詐欺取財及
    洗錢之犯罪事實不能證明，遽為被告壬○○無罪判決，顯有未
    洽。檢察官上訴意旨指摘原判決不當，為有理由，應由本院
    將原判決撤銷改判。
  ㈡爰審酌被告壬○○正值青壯，不思以正途賺取所需，竟為一己
    私利，加入詐欺集團之犯罪組織，提供其帳戶資料並擔任詐
    欺集團車手工作，使告訴人寅○○匯入款項至被告壬○○帳戶內
    ，並掩飾、隱匿犯罪所得流向，顯有未當，惟被告壬○○雖未
    坦承犯行，然業已提出其領取款項交偵查機關扣案，未取得
    報酬，犯罪後態度尚非不佳，兼衡被告壬○○參與犯罪程度、
    告訴人寅○○所受之財產損失非高、被告壬○○自陳大學肄業之
    智識程度、現待業中之生活狀況（本院卷第120頁）等一切
    情狀，量處如主文第3項所示之刑。
  ㈢按犯罪所得，屬於犯罪行為人者，沒收之，刑法第38條之1第
    1項前段定有明文。查壬○○與所屬之詐欺集團成年成員對告
    訴人寅○○詐得3萬元，然業經被告壬○○將所領取款項，提出
    於偵查機關扣案，此有新北市政府警察局三重分局扣押筆錄
    、扣押物品目錄表各1份附卷可佐（109年度偵字第25742號
    卷第18至20頁），此為被告壬○○取得之犯罪所得，且尚未發
    還告訴人寅○○，應依前開規定宣告沒收。
  ㈣110年12月10日公布之司法院釋字第812號解釋意旨略以：106
    年4月19日修正公布之組織犯罪防制條例第3條第3項規定：
    「犯第1項之罪者，應於刑之執行前，令入勞動場所，強制
    工作，其期間為3年。」（嗣107年1月3日修正公布第3條，
    但本項並未修正）就受處分人之人身自由所為限制，違反憲
    法比例原則及憲法明顯區隔原則之要求，與憲法第8條保障
    人身自由之意旨不符，應自本解釋公布之日起失其效力等語
    。故被告壬○○雖犯組織犯罪防制條例3條第1項後段之罪，然
    已無庸依同條例第3項規定審酌是否宣告強制工作，附此敘
    明。
  ㈤被告壬○○前未曾因故意犯罪而受有期徒刑以上刑之宣告，有
    本院被告前案紀錄表1份在卷稽，其因一時失慮，致罹刑章
    ，固有不當，惟業於犯罪後，未取得酬勞，而提出其領取款
    項供偵查機關扣案，造成告訴人寅○○之損害較輕，因認被告
    壬○○經此偵審程序及刑之宣告後，應能知所警惕，而無再犯
    之虞，所宣告之刑以暫不執行為適當，爰依刑法第74條第1
    項第1款規定，宣告緩刑2年，以啟自新。又為使被告壬○○就
    所犯記取教訓，認所受緩刑宣告有附條件之必要，併依刑法
    第74條第2項第5款規定，命其應向檢察官指定之政府機關、
    政府機構、行政法人、社區或其他符合公益目的之機構或團
    體提供60小時之義務勞務，再依刑法第93條第1項第2款規定
    ，諭知於緩刑期間交付保護管束。被告壬○○如未遵循本院諭
    知之緩刑負擔而情節重大者，檢察官得依刑事訴訟法第476
    條及刑法第75條之1第1項第4款規定，聲請撤銷緩刑宣告，
    併此敘明。　　　　　　
伍、丑○○被訴附表一編號13所示加重詐欺撤銷改判無罪部分
一、公訴意旨略以：被告丑○○與詐欺組織成員意圖為自己不法之
    所有，基於3人以上共同詐欺取財及洗錢之犯意聯絡，先由
    該組織成員設立「BD GLOBAL 投資交易平台」，並利用交友
    網站、通訊軟體搭訕乙○○，佯稱：投資ABER貨幣保證獲利，
    然因涉嫌洗錢等違法行為，遭金管會凍結帳戶，需儲值初始
    資金20至50％之財力證明保證金，帳戶始能解除凍結云云，
    使乙○○陷於錯誤，於附表一編號13所示匯款時間，匯款所示
    金額至郭義堅國泰世華帳戶，再由丑○○於如附表二所示之提
    領時間及地點，提領如附表二所示金額之款項，並將之交予
    「阿立」，藉此方式掩飾、隱匿該等詐欺款項之去向及所在
    。因認被告丑○○此部分所為，涉犯刑法第339條之4第1項第2
    款之加重詐欺取財罪、洗錢防制法第14條第1項之洗錢罪嫌
    。
二、按犯罪事實應依證據認定之，無證據不得認定犯罪事實；不
    能證明被告犯罪者，應諭知無罪之判決，刑事訴訟法第154
    條第2項、第301條第1項分別定有明文。認定不利於被告之
    事實，須依積極證據，苟積極證據不足為不利於被告事實之
    認定時，即應為有利於被告之認定，更不必有何有利之證據
    ；認定犯罪事實所憑之證據，雖不以直接證據為限，間接證
    據亦包括在內，然而無論直接或間接證據，其為訴訟上之證
    明，須於通常一般之人均不致有所懷疑，而得確信其為真實
    之程度者，始得據為有罪之認定，倘其證明尚未達到此一程
    度，而有合理之懷疑存在時，事實審法院復已就其心證上理
    由予以闡述，敘明其如何無從為有罪之確信，因而為無罪之
    判決，尚不得任意指為違法（最高法院30年度上字第816 號
    、76年度台上字第4986號判決意旨可參）。
三、公訴人認被告丑○○涉犯上開罪嫌，無非以被告丑○○之陳述、
    告訴人乙○○於警詢中之證述、彰化縣警察局和美分局陳報單
    、受理各類案件紀錄表、受理刑事案件報案三聯單、受理詐
    騙帳戶通報警示簡便格式表、中國信託銀行存款交易明細表
    、郭義堅國泰世華帳戶明細表各1份為主要論據。訊據被告
    丑○○固坦認擔任詐欺集團車手工作，惟辯稱：乙○○匯款後，
    伊不記得有前往領取款項交付上手等語。
四、經查
　㈠告訴人乙○○於附表一編號13所示時間，因受詐騙集團成員
　　詐騙，下載BDGLOBAL投資平台，並匯入附表一編號13所示金
    額至郭義堅國泰世華帳戶內，固據告訴人乙○○於警詢中證述
    明確（偵卷二第98頁反面至100頁），並有告訴人乙○○申設
    之中國信託帳戶存款交易明細、彰化縣警察局和美分局陳報
    單、受理各類案件紀錄表、受理刑事案件報案三聯單、受理
    詐騙帳戶通報警示簡便格式表各1份為憑（偵二卷第102至10
    4頁），然此僅能證明告訴人乙○○確有遭詐騙款項之事實，
    無從據以認定被告丑○○確有參與此部分犯行。
　㈡被告固於附表二所示時間，領取郭義堅國泰世華帳戶金額，
    然其最後領款時間為附表二編號10所示109年6月17日凌晨2
    時42分許，此有郭義堅國泰世華帳戶對帳單1份在卷可憑（
    偵卷二第36至39頁），顯然早於告訴人乙○○於109年6月17日
    上午11時23分匯款10萬元至郭義堅國泰世華帳戶內，本難認
    被告丑○○於附表二所示時間領取之款項，與告訴人乙○○遭詐
    騙而匯入款項有關，又告訴人郭義堅匯款後，係經以電子轉
    出73,250元至其他帳戶內，亦有上揭對帳單可憑，則被告丑
    ○○辯稱不記得有領取此部分款項，信非無據。此外，復無其
    他證據證明被告丑○○與對告訴人乙○○施以詐術及洗錢之人確
    有犯意聯絡及行為分擔，自難認被告丑○○有參與此部分詐欺
    取財及洗錢犯行。
　㈢綜上所述，本案依檢察官所提出之證據，尚不足以證明被告
    丑○○有公訴意旨所指如附表一編號13所示犯行，無從說服本
    院形成被告丑○○此部分有罪之心證，本於「罪證有疑、利於
    被告」之原則，自應為有利於被告丑○○之認定。此部分不能
    證明被告丑○○犯罪，依法自應為無罪之諭知，以昭審慎。
五、原審疏未詳酌上情，就附表一編號13所示犯行，為被告丑○○
    有罪之諭知，即有未當。被告丑○○提起上訴，請求從輕量刑
    ，雖無理由，然原判決此部分既有可議之處，自應由本院將
    原判決撤銷，改諭知被告丑○○無罪之判決。　
據上論斷，應依刑事訴訟法第368條、第369條第1項前段、第364
條、第301條第1項前段、第299條第1項前段，組織犯罪防制條例
第3條第1項後段，洗錢防制法第14條第1項，刑法第11條前段、
第339條之4第1項第2款、第55條、第47條第1項、第38條之1第1
項前段、第51條第5款、第74條第1項第1款、第2項第5款、第93
條第1項第2款，刑法施行法第1條之1第1項，判決如主文。
本案經檢察官陳旭華、龔昭如提起公訴，檢察官阮卓群提起上訴
，檢察官許仲瑩到庭執行職務。
中　　華　　民　　國　　110 　年　　12　　月　　16　　日
                  刑事第九庭    審判長法　官  潘翠雪
                                      法　官  陳信旗
                                      法　官  俞秀美
以上正本證明與原本無異。
如不服本判決，應於收受送達後20日內向本院提出上訴書狀，其
未敘述上訴之理由者並得於提起上訴後20日內向本院補提理由書
（均須按他造當事人之人數附繕本）「切勿逕送上級法院」。
                                      書記官  謝崴瀚
中　　華　　民　　國　　110 　年　　12　　月　　16　　日
附錄：本案論罪科刑法條全文 
中華民國刑法第339條之4
犯第339條詐欺罪而有下列情形之一者，處1年以上7年以下有期
徒刑，得併科1百萬元以下罰金：
一、冒用政府機關或公務員名義犯之。
二、三人以上共同犯之。
三、以廣播電視、電子通訊、網際網路或其他媒體等傳播工具，
    對公眾散布而犯之。
前項之未遂犯罰之。

洗錢防制法第14條
有第二條各款所列洗錢行為者，處7年以下有期徒刑，併科新臺
幣5百萬元以下罰金。
前項之未遂犯罰之。
前二項情形，不得科以超過其特定犯罪所定最重本刑之刑。

組織犯罪防制條例第3條
發起、主持、操縱或指揮犯罪組織者，處3年以上10年以下有期
徒刑，得併科新臺幣1億元以下罰金；參與者，處6月以上5年以
下有期徒刑，得併科新臺幣1千萬元以下罰金。但參與情節輕微
者，得減輕或免除其刑。
具公務員或經選舉產生之公職人員之身分，犯前項之罪者，加重
其刑至二分之一。
犯第1項之罪者，應於刑之執行前，令入勞動場所，強制工作，
其期間為3年。
前項之強制工作，準用刑法第90條第2項但書、第3項及第98條第
2項、第3項規定。
以言語、舉動、文字或其他方法，明示或暗示其為犯罪組織之成
員，或與犯罪組織或其成員有關聯，而要求他人為下列行為之一
者，處3年以下有期徒刑，得併科新臺幣3百萬元以下罰金：
一、出售財產、商業組織之出資或股份或放棄經營權。
二、配合辦理都市更新重建之處理程序。
三、購買商品或支付勞務報酬。
四、履行債務或接受債務協商之內容。
前項犯罪組織，不以現存者為必要。
以第5項之行為，使人行無義務之事或妨害其行使權利者，亦同
。
第5項、第7項之未遂犯罰之。
附表一
編號 被害人 詐騙方式 匯款金額 匯款時間 原審主文      本院主文 1  辰○○  詐欺集團成員先設立虛偽之BDGLOBAL投資交易平台，再於109年6月初某日間，以LINE軟體，邀約辰○○加入該投資交易平台，佯以需支付投資本金之方式，致辰○○因此陷於錯誤，於右列時間匯入款項，嗣因辰○○無法取回投資款項，始查知上情。 1,000元  ①109年6月8日上午11時53分許  丑○○犯三人以上共同詐欺取財罪，累犯，處有期徒刑壹年壹月。      上訴駁回。 2  庚○○  詐欺集團成員先成立虛偽之BDGLOBAL投資交易平台，再於109年3月31日，以LINE軟體，邀約庚○○加入該投資交易平台，佯以需支付購買ABER虛擬貨幣投資本金之方式，致庚○○因此陷於錯誤，於右列時間匯入款項，嗣因該平台傳送庚○○涉嫌洗錢等違法行為，遭金管會凍結資金，需再存入初始投資款項以為財力證明，始查知上情。 ①10萬元 ②10萬元 ①109年6月8日下午1時22分許 ②109年6月8日下午1時25分許 丑○○犯三人以上共同詐欺取財罪，累犯，處有期徒刑壹年參月。      上訴駁回。 3  辛○○  詐欺集團成員先成立虛偽之BDGLOBAL投資交易平台，再於109年4月24日起，以LINE軟體，邀約巳○○加入該投資交易平台，佯以需支付投資本金之方式，致巳○○陷於錯誤，於右列時間匯入款項，嗣因巳○○無法聯絡該詐欺集團成員以取回款項，始查知上情。 ①3萬元 ②3萬元 ①109年6月10日中午12時25分許 ②109年6月14日上午10時28分許 丑○○犯三人以上共同詐欺取財罪，累犯，處有期徒刑壹年貳月。      上訴駁回。 4  子○○  詐欺集團成員先成立虛偽之BDGLOBAL投資交易平台，再於109年3月中旬某日，以LINE軟體，邀約子○○加入該投資交易平台，佯以需支付投資本金之方式，致子○○陷於錯誤，於右列時間匯入款項，嗣因子○○無法聯絡該詐欺集團成員以取回款項，始查知上情。 2萬5,000元  109年6月11日下午2時2分許  丑○○犯三人以上共同詐欺取財罪，累犯，處有期徒刑壹年貳月。      上訴駁回。 5  丁○○  詐欺集團成員先成立虛偽之BDGLOBAL投資交易平台，再於109年4月中旬，以LINE軟體，邀約丁○○庚○○加入該投資交易平台，佯以需支付購買ABER虛擬貨幣投資本金之方式，致丁○○因此陷於錯誤，於右列時間匯入款項，嗣因丁○○無法取回投資款項，始查知上情。 1萬元  109年6月13日晚間9時0分許  丑○○犯三人以上共同詐欺取財罪，累犯，處有期徒刑壹年壹月。      上訴駁回。 6 巳○○ 詐欺集團成員先成立虛偽之BDGLOBAL投資交易平台，再於109年4月28日，以LINE軟體，邀約巳○○加入該投資交易平台，佯以需支付投資本金之方式，致巳○○陷於錯誤，於右列時間匯入款項，嗣因巳○○無法聯絡該詐欺集團成員以取回款項，始查知上情。 ①5萬元 ②3萬元 ③5萬元 ④5萬元 ①109年6月14日上午8時11分許 ②同日上午9時25分許 ③109年6月15日晚間8時7分許 ④109年6月15日晚間8時11分許 丑○○犯三人以上共同詐欺取財罪，累犯，處有期徒刑壹年參月。      丑○○犯三人以上共同詐欺取財罪，累犯，處有期徒刑壹年貳月。 7  丙○○  詐欺集團成員先成立虛偽之BDGLOBAL投資交易平台，再於109年6月間，以LINE軟體，邀約丙○○加入該投資交易平台，佯以需支付購買ABER虛擬貨幣投資本金之方式，致丙○○因此陷於錯誤，於右列時間匯入款項，嗣因丙○○之帳戶遭凍結，始查知受騙。 ①5萬元 ②5萬元 ①109年6月14日下午1時55分許 ②109年6月14日下午2時6分許 丑○○犯三人以上共同詐欺取財罪，累犯，處有期徒刑壹年壹月。      上訴駁回。 8  甲○○  詐欺集團成員先成立虛偽之BDGLOBAL投資交易平台，再於109年5月19日，以LINE軟體，邀約王奕翔加入該投資交易平台，佯以需支付購買ABER虛擬貨幣投資本金之方式，致王奕翔因此陷於錯誤，於右列時間匯入款項，嗣因王奕翔之帳戶遭凍結，始查知受騙。 2萬元  109年6月14日上午10時51分許  丑○○犯三人以上共同詐欺取財罪，累犯，處有期徒刑壹年壹月。      上訴駁回。 9 卯○○ 詐欺集團成員先成立虛偽之BDGLOBAL投資交易平台，再於109年6月初某日，以LINE軟體，邀約巳○○加入該投資交易平台，佯以需支付投資本金之方式，致巳○○陷於錯誤，於右列時間匯入款項至郭義堅國泰世華帳戶內，嗣因巳○○無法聯絡該詐欺集團成員以取回款項，始查知受騙。  ①10萬元 ②10萬元 ③10萬元 ④10萬元 ①109年6月14日上午10時54分許 ②同日上午10時57分許 ③109年6月16日下午6時56分許 ④同日下午6時58分許 丑○○犯三人以上共同詐欺取財罪，累犯，處有期徒刑壹年肆月。      上訴駁回。 10 己○○ 詐欺集團成員先成立虛偽之BDGLOBAL投資交易平台，再於109年4月27日，以LINE軟體，邀約己○○加入該投資交易平台，佯以需支付投資本金之方式，致己○○陷於錯誤，於右列時間匯入款項，嗣因己○○無法聯絡該詐欺集團成員以取回款項，始查知受騙。 ①1萬9,000元 ②1,000元  ①109年6月14日下午5時21分許 ②109年6月14日下午5時26分許  丑○○犯三人以上共同詐欺取財罪，累犯，處有期徒刑壹年壹月。      上訴駁回。 11  戊○○  詐欺集團成員於109年5月28，以LINE軟體，邀約戊○○加入虛偽之BDGLOBAL投資交易平台，佯以需支付購買虛擬貨幣ABER本金之方式，致辰○○因此陷於錯誤，於右列時間匯入款項，嗣因戊○○儀無法將投資之虛擬貨幣兌換為現金，始查知上情。  3萬元  109年6月14日晚間10時26分許  丑○○犯三人以上共同詐欺取財罪，累犯，處有期徒刑壹年壹月。      上訴駁回。 12  癸○○  詐欺集團成員先成立虛偽之BDGLOBAL投資交易平台，再於109年6月間，邀約癸○○加入該投資交易平台，佯以需支付投資本金之方式，致癸○○陷於錯誤，於右列時間匯入款項，嗣因癸○○無法取回款項，始查知上。 5萬元  109年6月16日上午10時56分許  丑○○犯三人以上共同詐欺取財罪，累犯，處有期徒刑壹年壹月。      上訴駁回。 13  乙○○  先由該組織成員設立「BD GLOBAL 投資交易平台」，並利用交友網站、通訊軟體搭訕乙○○，佯稱：投資ABER貨幣保證獲利，然因涉嫌洗錢等違法行為，遭金管會凍結帳戶，需儲值初始資金20至50％之財力證明保證金，帳戶始能解除凍結云云，使乙○○等陷於錯誤，分別匯入又開所示款項至郭義堅國泰世華帳戶。 10萬元  109年6月17日上午11時23分許  丑○○犯三人以上共同詐欺取財罪，累犯，處有期徒刑壹年貳月。      無罪。 
附表二
編號 提領時間 提領地點 提領金額 1 109年6月8日下午4時23分許 新北市○○區○○街00○0號之萊爾富便利商店樹林樹鑽店 10萬元 2 109年6月8日下午4時24分許 新北市○○區○○街00○0號之萊爾富便利商店樹林樹鑽店 5萬元 3 109年6月11日下午3時49分許 新北市○○區○○街00號之全家便利商店樹林仁醫店 10萬元 4 109年6月11日下午3時51分許 新北市○○區○○街00號之全家便利商店樹林仁醫店 5萬元 5 109年6月14日下午6時35分許 新北市○○區○○路000號之全家便利商店新莊通樹店 10萬元 6 109年6月14日下午6時36分許 新北市○○區○○路000號之全家便利商店新莊通樹店 5萬元 7 109年6月15日凌晨0時56分許 新北市○○區○○街00號之萊爾富便利商店蘆洲蘆平店 10萬元 8 109年6月15日凌晨1時10分許 新北市○○區○○街000號之全家便利商店三重富貴店 5萬元 9 109年6月17日凌晨2時41分許 新北市○○區○○路000號之國泰世華銀行新泰分行 10萬元 10 109年6月17日凌晨2時42分許 新北市○○區○○路000號之國泰世華銀行新泰分行 5萬元